【裁判字號】    95,非抗,57
【裁判日期】    951130
【裁判案由】    票款執行
【裁判全文】
臺灣高等法院民事裁定                  95年度非抗字第57號
抗  告  人  甲○○
上列抗告人因與相對人臺灣新光商業銀行股份有限公司間票款執
行事件，對於中華民國95年9月22日臺灣臺北地方法院95年度抗
字第436號所為裁定提起抗告，本院裁定如下：
    主      文
抗告駁回。
抗告程序費用由抗告人負擔。
    理      由
一、抗告意旨略以：本件為共同訴訟，訴訟當事人之一林俊甫已
    於民國（下同）95年3月7日死亡，則依民事訴訟法第168 條
    規定，訴訟程序當然停止，其效力亦應及於本件抗告人。乃
    原法院95年度票字第60556號民事裁定未駁回相對人本件請
    求，竟准許其對抗告人甲○○之執行，原法院不查，復於同
    年7月31日以95年度抗字第436號民事裁定（下稱原裁定），
    駁回抗告人之抗告，顯屬適用法規有誤，求為廢棄原裁定等
    語。
二、原法院裁定意旨略以：本件票款執行事件，共同發票人林俊
    甫於95年4月13日即本件裁定受理前即已死亡，並非於聲請
    後始死亡，此並非訴訟程序當然停止之問題，原法院以95年
    度436號裁定駁回之，抗告人對之提起再抗告，僅泛言指摘
    適用法規錯誤云云，核與適用法規是否顯有錯誤無涉，且亦
    無涉法律上見解之重要性而有加以闡釋之必要，抗告人之再
    抗告不應許可，而駁回抗告人之再抗告。
三、按非訟事件，除法律另有規定外，應適用非訟事件法之規定
    ，非訟事件法第1條定有明文。本件兩造所爭執者為本票裁
    定，性質上既屬非訟事件，又非訟事件法並無準用民事訴訟
    法有關共同訴訟合一確定必要之規定，則依前開規定意旨，
    法院即無逕予適用民事訴訟法第56條第3款當然停止之餘地
    。準此，原裁定認本件共同發票人林俊甫死亡，並非程序當
    然停止之問題，原法院以95年度抗字第436號裁定駁回之當
    無違誤，抗告人對該裁定提起再抗告，仍空言指摘林俊甫死
    亡，應依民事訴訟法第56條第3款、第168條規定停止全部訴
    訟並予裁定駁回云云，並未提出原裁定有何適用法規顯有錯
    誤及法律上見解重要性之情形，原法院以原裁定並無適用法
    規顯有錯誤，且抗告人之指摘亦無涉法律上見解之重要性而
    有加以闡釋之必要為由，認其再抗告不應許可而駁回抗告人
    之再抗告，核無不合。抗告意旨仍執陳詞，指摘原裁定不當
    ，求予廢棄原裁定，為無理由，應予駁回。
四、據上論結，本件抗告為無理由，爰依法裁定如主文。
中    華    民    國    95    年    11    月    30    日
              民事第十四庭
                  審判長法  官  許正順
                        法  官  張  蘭
                        法  官  魏麗娟
正本係照原本作成。
中    華    民    國    95    年    12    月     1    日
                              書記官  于  誠


司法院資訊處製作；財團法人民間司法改革基金會備份。
